【裁判字號】    90,易,3819
【裁判日期】    901231
【裁判案由】    賭博
【裁判全文】
臺灣臺中地方法院刑事判決                          九十年度易字第三八一九號
    公  訴  人  台灣台中地方法院檢察署檢察官
    被      告  乙○○
                甲○○
右列被告因賭博案件，經檢察官提起公訴（九十年度偵字第二○六四四號），本院判
決如左：
    主  文
乙○○共同連續意圖營利，聚眾賭博，處有期徒刑伍月，如易科罰金，以參佰元折算
壹日。扣案之賭資新台幣貳萬捌仟元、簽單壹佰伍拾肆張、傳真機壹台、倍數表參張
、帳目明細表肆張，均沒收。
甲○○共同連續意圖營利，聚眾賭博，處有期徒刑肆月，如易科罰金，以參佰元折算
壹日，緩刑貳年。扣案之賭資新台幣貳萬捌仟元、簽單壹佰伍拾肆張、傳真機壹台、
倍數表參張、帳目明細表肆張，均沒收。
    事  實
一、乙○○、甲○○係母女，渠二人與綽號「馬吉」姓名年籍均不詳之成年女子基於
    意圖營利之概括犯意，自民國九十年八月間某日起（起訴書誤載為九十年初起）
    ，在台中縣太平市○○路○段六七巷三四號乙○○所開設之花店公眾得出入之場
    所，共同連續提供六合彩供不特定人簽賭，渠等分工方式為：由「馬吉」擔任組
    頭，乙○○為其「柱仔腳」負責招攬賭客並聚集賭客之簽單、賭資後交給組頭，
    及交付彩金給中彩之賭客之工作，其每招攬一支簽號，可抽取新台幣（下同）五
    元至十九之佣金，甲○○則幫助其母處理全部簽賭事宜，簽賭方式為：分成台號
    、二星、三星、四星四種，每簽一支一百元，若所簽之號碼與每星期二、四香港
    開出之六合彩中獎號碼相同，即為中彩，可依序分別得三千四百元、五千三百元
    、五萬二千元、七十萬元之彩金，若未簽中，賭資悉歸組頭取得。嗣於九十年十
    一月十三日十九時許，在上址為警當場查獲乙○○，並扣得當場簽賭之器具傳真
    機一台、簽單七十二張、賭資二萬八千元，及乙○○所有供簽賭所用之倍數表三
    張、帳目明細表四張，另在台中縣太平市○○路○段五三巷三十弄十九號花店之
    倉庫中，當場查獲甲○○，並扣得其正在整理之簽單八十二張（此部分起訴書漏
    載），每開獎簽賭一次，乙○○母女約獲利二千五百元。
二、案經台中縣警察局霧峰分局報請臺灣臺中地方法院檢察署檢察官偵查起訴。
    理  由
一、右揭事實，業據被告乙○○、甲○○於警、偵訊中及本院審理時坦承不諱，並有
    扣案之簽單一百五十四張、傳真機一台、賭資二萬八千元、倍數表三張、帳目明
    細表四張足憑；又被告乙○○於九十年十一月十三日於警訊中雖稱伊從今年初開
    始調牌，惟被告甲○○同日在警訊中稱：「我是從今年八月底才開始做六合彩」
    （參偵卷第十二頁），渠二人於九十年十一月十四日在偵訊中均稱：「我們大概
    經營三個月了」（參偵卷第三一頁），於九十年十二月二十七日在本院續稱：「
    我們確實從今年八月間開始做」，此有該筆錄在卷可佐，按被告二人既坦承經營
    六合彩之行為，當無就行為時間刻意隱瞞之理，因認渠二人均係從九十年八月間
    開始經營六合彩，公訴人認渠二人均從九十年初開始做，尚屬無據。本件事證明
    確，被告二人之犯行均堪認定。
二、按刑法第二百六十八條意圖營利，聚眾賭博罪之所謂「聚眾賭博」，係指聚集不
    特定之多數人參與賭博而言，被告二人與「馬吉」雖採由賭客各別簽賭之方式主
  持六合彩賭博，然待各賭客簽賭完畢，化零為整，仍可達成聚集不特定多數人參
    與賭博之目的，且依司法院二十五年院字第一五三六號解釋，意圖營利，聚眾人
    之財物而為賭博，應依刑法第二百六十八條論科。故核被告二人所為，均係犯刑
    法第二百六十八條前段之意圖營利供給賭博場所罪、後段之意圖營利聚眾賭博罪
    、第二百六十六條第一項前段之普通賭博罪，渠二人與「馬吉」有犯意聯絡及行
    為分擔，均為共同正犯；又被告二人與「馬吉」係基於一個賭博犯意之決定，達
    成其同一犯罪之各個舉動，應屬法律概念之一行為，是以該三罪，應依想像競合
    犯之規定，從一情節較重之意圖營利聚眾賭博罪處斷；再被告二人多次犯行，均
    時間緊接、方法相同，觸犯構成要件相同之罪名，顯係基於概括犯意為之，均應
    依連續犯規定論以一罪，並加重其刑。爰審酌被告二人犯後均坦認所為、頗具悔
    意、獲利非鉅，及被告甲○○係因幫助其母而為本犯行等一切情狀，分別量處如
    主文所示之刑，並均諭知易科罰金之折算標準，另被告甲○○未曾受有期徒刑以
    上刑之宣告，此有台灣高等法院被告全國前案紀錄表在卷可按，其經此刑之宣告
    後，應知戒慎，信無再犯之虞，本院認所宣告之刑以暫不執行為適當，併予宣告
    緩刑二年，以啟自新。扣案之簽單一百五十四張、傳真機一台、賭資二千八百元
    係當場賭博之器具及財物，倍數表三張、帳目明細表五張為被告乙○○所有供賭
    博所用之物，此經被告二人陳明在卷，應分別依刑法第二百六十六條第二項及第
    三十八條第一項第二款之規定，併予宣告沒收。
據上論斷，應依刑事訴訟法第二百九十九條第一項前段，刑法第二十八條、第五十六
條、第二百六十六條第一項前段、第二項、第二百六十八條前段、後段、第五十五條
、第四十一條第一項前段、第七十四條第一款、第三十八條第一項第二款，罰金罰鍰
提高標準條例第一條前段、第二條，判決如主文。
中      華      民      國    九十      年     十二     月    三十一    日
                                        法  官  李  秋  娟
右正本證明與原本無異。
如不服本判決，應於判決送達後十日內向本院提出上訴狀，上訴於臺灣高等法院臺中
分院( 須附繕本 )。
                                        書記官
中      華      民      國    九十      年     十二     月    三十一    日
附錄論罪科刑法條
刑法第二百六十八條
意圖營利，供給賭博場所或聚眾賭博者，處三年以下有期徒刑，得併科三千元以下罰
金。
刑法第二百六十六條
在公共場所或公眾得出入之場所賭博財物者，處一千元以下罰金。但以供人暫時娛樂
之物為賭者，不在此限。
當場賭博之器具與在賭檯或兌換籌碼處之財物，不問屬於犯人與否，沒收之。


司法院資訊處製作；財團法人民間司法改革基金會備份。
